【裁判字號】    95,易,463
【裁判日期】    950927
【裁判案由】    竊盜
【裁判全文】
臺灣嘉義地方法院刑事判決               95年度易字第463號
公  訴  人  臺灣嘉義地方法院檢察署檢察官
被      告  甲○○
                    （現在臺灣嘉義看守所羈押中）
上列被告因竊盜案件，經檢察官提起公訴（95年度偵字第5393號
、第6120號），本院合議庭裁定由受命法官獨任進行簡式審判程
序，判決如下：
    主  文
甲○○犯如附表一所示之罪，累犯，各處如附表一所示之刑；應
執行有期徒刑伍年，扣案之手套壹雙、打火機壹個、螺絲起子壹
支、尖嘴鉗壹支及摺疊式小刀壹支均沒收。
    事  實
一、甲○○前因竊盜案件，經本院以94年度訴字第138號判處有
    期徒刑10月確定，又因竊盜案件，經本院以94年度嘉簡字第
    826號判處有期徒刑6月確定，再由本院以94年度聲字第1091
    號裁定應執行有期徒刑1年3月確定，嗣至民國（下同）95年
    4月19日縮刑執行完畢出監；詎不知惕勵，竟分別基於意圖
    為自己不法之所有之犯意，先後於如附表一所示時、地，以
    如附表一所示手法，竊取如附表一所示被害人等之財物得手
    （毀損及侵入住宅部分均未據告訴、起訴）；而甲○○為如
    附表一編號9所示竊盜得手時，經屋主乙○○發現報警而當
    場查獲，並在如附表一編號7所示地點，扣得行竊所用之摺
    疊式小刀1支，在如附表一編號8所示地點，扣得行竊所用之
    打火機1個及螺絲起子1支，在甲○○身上扣得行竊所用之尖
    嘴鉗1支及手套1雙，循線查知上情。
二、案經嘉義縣警察局布袋分局報告台灣嘉義地方法院檢察署檢
    察官偵查起訴。
    理  由
一、訊據被告甲○○對於上揭事實坦承不諱（見本院95年9月27
    日審判筆錄），並有被害人壬○○、己○○、庚○○、邱
    欉、丁○○、丙○○、戊○○、辛○○及乙○○於警詢時指
    述之情節可憑，復有贓物認領保管單6紙、被害報告單3紙及
    查獲照片19張在卷堪認，再有上開尖嘴鉗1支、螺絲起子1支
    、摺疊式小刀1支、手套1雙及打火機1個扣案足佐，本件事
    證已臻明確，被告犯行堪以認定。
二、查上開尖嘴鉗、螺絲起子及摺疊式小刀，均為金屬製品，質
    地堅硬，在客觀上對人之生命、身體具有危險性，足供作為
    兇器使用，又按所謂兇器，其總類並無限制，凡客觀上足對
    人之生命、身體、安全構成威脅，具有危險性之兇器均屬之
    ，且只須行竊時攜帶此種具有危險性之兇器為已足，並不以
    攜帶之初有行兇之意圖為必要，有最高法院79年台上字第
    5253號判例可稽。核被告甲○○如附表一編號1至9所為，均
    係犯刑法之加重竊盜罪（所犯法條及罪名詳如表一所示）。
    又按行為後法律有變更者，適用行為時之法律，但行為後之
    法律有利於行為人者，適用最有利於行為人之法律，刑法第
    2條第1項定有明文。(1)本件被告前受有期徒刑之執行完畢，
    5年內「故意」再犯本件如附表一編號1所示之有期徒刑以上
    之加重竊盜罪，則依95年7月1日修正施行前後刑法第47條新
    舊法規定，均符合累犯之要件，刑罰權規範狀態並無利或不
    利之變更，不生新舊法比較問題，自應適用現行刑法第47條
    第1項規定，論以累犯。另被告如附表一編號2至9所示犯行
    ，係於刑法修正施行後所為，逕行適用修正施行後之刑法條
    文處斷。(2)被告所為如附表一編號1之加重竊盜罪，與如附
    表一編號2至9之加重竊盜罪，係分別於刑法修正施行前、後
    所為，又刑法修正後已刪除關於連續犯論以一罪規定之適用
    ，則被告所犯上開各罪，自應分論併罰（參見附表2）。又
    公訴意旨認被告關於如附表一編號2所示犯行，係以破壞門
    扇紗門方式為之云云，業經被告於審理中否認在卷，且己○○於警詢時亦陳稱如附表一編號2所示住處大門並未上鎖
    ，才讓被告有可趁之機等語，故公訴意旨關於此部份所指容
    有誤會，附為說明。
三、另被告曾因竊盜案件，經本院以94年度訴字第138號判處有
    期徒刑10月確定，又因竊盜案件，經本院以94年度嘉簡字第
    826號判處有期徒刑6月確定，再由本院以94年度聲字第1091
    號裁定應執行有期徒刑1年3月確定，嗣至95年4月19日縮刑
    執行完畢出監之情，有其臺灣嘉義地方法院檢察署刑案資料
    查註紀錄表、臺灣高等法院被告全國前案記錄表在卷可參，
    其於受有期徒刑之執行完畢後5年內再犯本件各次有期徒刑
    以上之刑之罪，均為累犯，依刑法第47條第1項規定，皆加
    重其刑。爰審酌被告犯罪之動機、目的、手段，及其生活狀
    況、智識程度、所竊物品之價值，及其有竊盜前科，仍不知
    悔改，正當年輕，不思以正當方式獲取財物，而多次竊取他
    人財物，危害社會治安匪淺，且未與被害人等和解賠償，惟
    事後坦承犯行，部分被害人已取回遭竊物品等一切情狀，分
    別量處如主文所示之刑。另刑法第51條第5款原規定多數有
    期徒刑合併應執行之刑不得逾20年，刑法於95年7月1日修正
    施行後，提高合併應執行之最高度刑期為30年，又定執行刑
    為科刑規範事項，自有就新舊法比較必要（最高法院95年第
    8次刑事庭會議決議參照），比較後適用最有利於行為人之
    舊法，爰就各量處如主文所示之刑，定應執行刑，資為懲儆
    。
四、被告犯如附表一所示各罪時，所用之物品（詳見附表一），
    係被告所有，分別供犯罪所用之物，業據其於偵審中供述明
    確，爰依刑法第38條第1項第2款、第3項宣告沒收。
據上論斷，應依刑事訴訟法第273條之1第1項、第299條第1項前
段，刑法第2條第1項前段、第321條第1項第1款、第2款、第3款
，第47條第1項、第51條第5款（修正前）、第38條第1項第2款，
判決如主文。
本案經檢察官王啟旭到庭執行職務。
中    華    民    國    95    年    9     月    27    日
                      刑事第二庭 法  官  盧  鳳  田
上列正本證明與原本無異。
如不服本判決，應於判決送達後10日內向本院提出上訴狀（應附
繕本）。告訴人或被害人如對於本判決不服者，應具備理由請求
檢察官上訴，其上訴期間之計算係以檢察官收受判決正本之日期
為準。
中    華    民    國    95    年    10    月    5     日
                                 書記官  楊  國  色
附錄論罪科刑法條：
刑法第321條第1項第1、2、3款：
犯竊盜罪而有左列情形之一者，處六月以上五年以下有期徒刑：
一、於夜間侵入住宅或有人居住之建築物、船艦或隱匿其內而犯
    之者。
二、毀越門扇、牆垣或其他安全設備而犯之者。
三  攜帶兇器而犯之者。
附表一：
┌──┬───────────────────────┬──────┐
│編號│犯罪時、地、手法、被害人及財物                │所犯法條、罪│
│    │                                              │名及宣告刑  │
├──┼───────────────────────┼──────┤
│1   │甲○○於95.6.27上午6時30分許，攜帶其所有客觀具│甲○○攜帶凶│
│    │有殺傷力、可為凶器使用之小刀1支，破壞壬○○位 │器、毀越門扇│
│    │於嘉義縣布袋鎮後寮里72巷12號門扇紗門後，進入其│竊盜，累犯，│
│    │內，竊得壬○○之金牌2面（共重約5兩）、觀音佛祖│處有期徒刑8 │
│    │披肩項鍊（重約3兩）及金項鍊（約1兩）（觸犯刑法│月；扣案之小│
│    │第321條第1項第2款、第3款加重竊盜罪）。        │刀1支沒收。 │
├──┼───────────────────────┼──────┤
│2   │甲○○於95.7.10下午5時40分許，攜帶如上開編號1 │甲○○攜帶凶│
│    │所示小刀1支，趁己○○位於嘉義縣布袋鎮○○路 │器，累犯，處│
│    │14巷4號之門扇未關之機會，進入其內，竊得己○○ │有期徒刑8 月│
│    │之金項鍊（重約1兩）、金戒指（重約4錢）、金條│；扣案之小刀│
│    │（重約1兩）及現金約5,000元（觸犯刑法第321條第1│1支沒收。   │
│    │項第3款加重竊盜罪）。                         │            │
├──┼───────────────────────┼──────┤
│3   │甲○○於95.7.10下午5時50分許，攜帶上開編號1所 │甲○○攜帶凶│
│    │示小刀1支，破壞庚○○位於嘉義縣布袋鎮○○路14 │器、毀越門扇│
│    │巷4號門扇紗門後，進入其內，竊得庚○○之金牌2面│竊盜，累犯，│
│    │（共重約2錢）（觸犯刑法第321條第1項第2款、第3 │處有期徒刑8 │
│    │款加重竊盜罪）。                              │月；扣案之小│
│    │                                              │刀1支沒收。 │
├──┼───────────────────────┼──────┤
│4   │甲○○於95.7.12上午7時許，攜帶如上開編號1所示 │甲○○攜帶凶│
│    │小刀1支，破壞邱欉位於嘉義縣布袋鎮○○路288號門│器、毀壞門扇│
│    │扇紗門後，進入其內，竊得邱欉之金牌1面（重約1兩│竊盜，累犯，│
│    │2錢）（觸犯刑法第321條第1項第2款、第3款加重竊 │處有期徒刑8 │
│    │盜罪）。                                      │月；扣案之小│
│    │                                              │刀1支沒收。 │
├──┼───────────────────────┼──────┤
│5   │甲○○於95.7.24上午10時許，攜帶如上開編號1所示│甲○○攜帶凶│
│    │小刀1支，破壞丁○○位於嘉義縣布袋鎮○○路319號│器、毀壞門扇│
│    │門扇紗門後，侵入其內，竊得丁○○之金牌（重約1 │竊盜，累犯，│
│    │錢半）及現金1,000元（觸犯刑法第321條第1項第2款│處有期徒刑8 │
│    │、第3款加重竊盜罪）。                         │月；扣案之小│
│    │                                              │刀1支沒收。 │
├──┼───────────────────────┼──────┤
│6   │甲○○於95.7.27凌晨2、3時許，攜帶上開小刀1支，│甲○○攜帶凶│
│    │拆下嘉義縣布袋鎮○○路43號屋後紗窗後，踰越窗戶│器、踰越安全│
│    │，進入其內，竊得丙○○之50元硬幣70枚、10元硬幣│設備、於夜間│
│    │330枚、100元紙幣28張、500元紙幣3張、峰牌香煙3 │侵入住宅竊盜│
│    │條、黃長壽香煙2條、七星牌香煙16條、NOKIA手機1 │，累犯，處有│
│    │支（觸犯刑法第321條第1項第1款、第2款、第3款加 │期徒刑8月； │
│    │重竊盜罪）。                                  │扣案之小刀1 │
│    │                                              │支沒收。    │
├──┼───────────────────────┼──────┤
│7   │甲○○於95.7.28凌晨2時許，攜帶其所有之手套1雙 │甲○○攜帶凶│
│    │、客觀具有殺傷力、可為凶器使用之螺絲起子、尖嘴│器、毀壞門扇│
│    │鉗與上開小刀各1支，破壞戊○○位於嘉義縣布袋鎮 │、於夜間侵入│
│    │中正路41號大門控制器後，侵入其內，竊得戊○○之│住宅竊盜，累│
│    │50 硬幣10枚、10元硬幣50枚、金牌1面（重約2錢） │犯，處有期徒│
│    │、手錶1只，上開小刀遺留上開41號內後離去（觸犯 │刑8月，扣案 │
│    │刑法第321條第1項第1款、第2款、第3款加重竊盜罪 │之手套1雙、 │
│    │）。                                          │螺絲起子1支 │
│    │                                              │、尖嘴鉗1支 │
│    │                                              │及小刀1支均 │
│    │                                              │沒收。      │
├──┼───────────────────────┼──────┤
│8   │甲○○於95.7.28凌晨2時30分許，攜帶其所有之手套│甲○○攜帶凶│
│    │1雙、打火機1個、如上開編號7所示螺絲起子及尖嘴 │器、毀壞門扇│
│    │鉗各1支，以打火機破壞辛○○位於嘉義縣布袋鎮中 │、於夜間侵入│
│    │正路47號紗門後，開啟門鎖侵入其內，竊得辛○○之│住宅竊盜，累│
│    │金飾（詔板）1片（重約1錢），上開螺絲起子及打火│犯，處有期徒│
│    │機遺留上開47號內後離去（觸犯刑法第321條第1項第│刑8月，扣案 │
│    │1款、第2款、第3款加重竊盜罪）。               │之手套1雙、 │
│    │                                              │打火機1個、 │
│    │                                              │螺絲起子1支 │
│    │                                              │及尖嘴鉗1支 │
│    │                                              │均沒收。    │
├──┼───────────────────────┼──────┤
│9   │甲○○於95.7.28上午3時45分許，攜帶其所有之手套│甲○○攜帶凶│
│    │1雙、如上開編號7所示尖嘴鉗1支，破壞乙○○位於 │器、毀壞門扇│
│    │嘉義縣布袋鎮○○路61號門鎖後，侵入其內，竊得林│、於夜間侵入│
│    │長賢之100元紙鈔6張、50元硬幣50枚、10元硬幣70  │住宅竊盜，累│
│    │枚及手機1支（觸犯刑法第321條第1項第1款、第2款 │犯，處有期徒│
│    │、第3款加重竊盜罪）。                         │刑8月，扣案 │
│    │                                              │之手套1雙及 │
│    │                                              │尖嘴鉗1支均 │
│    │                                              │沒收。      │
└──┴───────────────────────┴──────┘
附表二：刑法修正施行後新舊法之比較及適用
說明：一、【新法】：94年1月7日修正，同年2月2日公布，95
           年7月1日施行之刑法。
          【舊法】：94年1月7日修正，同年2月2日公布，95
           年7月1日施行前之刑法。
      二、【最高法院決議】：最高法院95年5月23日第8次刑事
           庭會議決議。
      三、【高院座談會決議】：臺灣高等法院暨所屬法院因應
           新修正刑法施行座談會研討結果。
┌──┬───────────┬──┬────────────┐
│條號│新法                  │比較│理由                    │
│    ├───────────┤    │                        │
│    │舊法                  │結果│                        │
├──┼───────────┼──┼────────────┤
│56  │新條文                │    │新法施行後，部分之行為  │
│    │刪除                  │    │在新法施行後者，法律已  │
│    │                      │    │刪除連續犯之規定，無成  │
│    │                      │    │立連續犯之餘地，該部分  │
│    ├───────────┼──┤不能論以連續犯。亦即該  │
│    │舊條文                │    │部分無新舊法比較之問題  │
│    │連續數行為而犯同一之罪│    │；新法施行前、後之行為  │
│    │名者，以一罪論。但得加│    │應分論併罰（最高法院決  │
│    │重其刑至2分之1。      │    │議第五點(四)，高院座談會  │
│    │                      │    │決議第八則（三））      │
└──┴───────────┴──┴────────────┘


司法院資訊處製作；財團法人民間司法改革基金會備份。
